【裁判字號】    99,交易,126
【裁判日期】    991231
【裁判案由】    過失致死
【裁判全文】
臺灣基隆地方法院刑事判決             99年度交易字第126號
公  訴  人  臺灣基隆地方法院檢察署檢察官
被      告  郭小慎
上列被告因過失致死案件，經檢察官提起公訴（99年度偵字第39
39號），被告就被訴事實為有罪之陳述，本院裁定改依簡式審判
程序審理後判決如下：
    主  文
郭小慎因過失致人於死，處有期徒刑肆月，如易科罰金，以新臺
幣壹仟元折算壹日。緩刑貳年。
    事  實
一、郭小慎於民國99年7 月27日13時5 分許，駕駛車牌號碼3367
    -XR 號自小客車，沿基隆巿開元路往明德一路方向行駛，行
    經基隆路開元路、明德一路口時，依交通號誌指示左轉至明
    德一路往明德二路方向之內側車道，本應注意車前狀況，隨
    時採取必要之安全措施，而依當時天候陰、視距良好之情形
    下，客觀上並無使其不能注意之情事，竟疏於注意，尚時適
    有行人蔡好環疏未行走行人穿越道而逕自穿越明德一路，郭
    小慎駕車左轉至明德一路內側車道時，突見蔡好環在其車輛
    前方，緊急往左閃避並踩煞車，惟其自小客車右前車頭仍撞
    及蔡好環，蔡好環因而倒地，受有創傷性顱內出血合併嚴重
    腦水腫腦壓升高等傷害，經送醫急救後，仍延至99年7 月30
    日不治死亡。郭小慎於肇事後停留在車禍現場，且於有偵查
    權限之機關或公務員知悉其犯行前，在員警據報前往現場處
    理時，當場承認為肇事人，並接受裁判。
二、案經蔡好環之子唐俊隆告訴暨基隆巿警察局第三分局報告臺
    灣基隆地方法院檢察署檢察官偵查起訴。
    理  由
壹、程序事項：
    查本件被告郭小慎所犯者非為死刑、無期徒刑、最輕本刑為
    3 年以上有期徒刑之罪或高等法院管轄第一審案件，其於準
    備程序進行中，先就被訴事實為有罪之陳述，經告知其簡式
    審判程序之旨，並聽取公訴人、被告之意見後，本院業已依
    刑事訴訟法第273 條之1 第1 項之規定，裁定改以簡式審判
    程序進行本案之審理。
貳、實體事項：
一、上開事實，業據被告郭小慎於本院審理時坦承在卷，並有道
    路交通事故調查表(一)(二)、道路交通事故現場圖、車禍現場及
    肇事車輛照片計18幀附卷足稽。且被害人蔡好環因本件車禍
    死亡之事實，亦經臺灣基隆地方法院檢察署檢察官會同法醫
    相驗屬實，有相驗筆錄、臺灣基隆地方法院檢察署檢驗報告
    書、相驗屍體證明書各1 份及相驗照片等在卷為證。按汽車
    行駛時，駕駛人應注意車前狀況，並隨時採取必要之安全措
    施，道路交通安全規則第94條第3 項定有明文，本件被告自
    應注意依上開道路交通安全規則駕駛自小客車，以避免重大
    車禍之發生，而依卷附道路交通事故調查報告表(一)顯示，本
    件車禍發生當時天候陰，路面無缺陷及障礙物，視距良好，
    客觀上並無使被告不能注意之情事，詎竟疏未注意車前狀況
    ，而被害人行經行車管制號誌正常運作之交岔路口，穿越道
    路竟未行走行人穿越道，致遭被告車輛撞及，且被害人之過
    失行為，為本件車禍肇事主因，被告駕駛自小客車未注意車
    前狀況為肇事次因，台灣省基宜區車輛行車事故鑑定委員會
    亦同此鑑定，有該鑑定委員會99年11月11日基宜鑑字第0995
    002456號函1 份在卷可查。又被害人對於本件車禍之發生雖
    與有前述之過失，然此並無解於被告對本件車禍發生所應負
    之過失責任，並此敘明。再被害人於本件車禍送醫急救後，
    因顱內出血不治死亡，業如前述，則被告之過失行為與被害
    人死亡間，顯有相當因果關係。綜上證據，被告之犯行堪以
    認定，應依法論科。
二、核被告郭小慎所為，係犯刑法第276 條第1 項之過失致人於
    死罪。又被告於肇事後停留在車禍現場，且於有偵查權限之
    機關或公務員知悉其犯行前，在員警據報前往現場處理時，
    當場承認為肇事人，並接受裁判，有基隆巿警察局道路交通
    事故肇事人自首情形紀錄表1 份在卷可按，合於自首之要件
    ，爰依刑法第62條前段減輕其刑。爰審酌被告、被害人之過
    失程度，被告於車禍後業坦承犯行，且與被害人之家屬唐俊
    隆達成調解，已據被害人唐俊隆陳明在卷，且有本院調解筆
    錄1 份在卷可憑等一切情狀，量處如主文所示之刑，並諭知
    易科罰金之折算標準，以資懲儆。末查，被告前未曾因故意
    犯罪受有期徒刑以上刑之宣告，有臺灣高等法院被告前案紀
    錄表在卷可憑，審酌被告犯後已深表悔意，且戮力彌補被害
    人家屬之損失，本院因認所宣告之刑以暫不執行為適當，爰
    依法併予宣告緩刑2 年，以勵自新。
據上論斷，應依刑事訴訟法第284 條之1 、第273 條之1 第1 項
、第299 條第1 項前段，刑法第276 條第1 項、第62條前段、第
41條第1 項前段、第74條第1 項第1 款，刑法施行法第1 條之1
，判決如主文。
本案經檢察官王亞樵到庭執行職務。
中    華    民    國    99    年    12    月    31    日
                  交通法庭法    官  吳佳齡
以上正本證明與原本無異。
如不服本判決應於收受送達後10日內向本院提出上訴書狀，並應
敘述具體理由；其未敘述上訴理由者，應於上訴期間屆滿後20日
內向本院補提理由書(均須按他造當事人之人數附繕本)「切勿逕
送上級法院」。
中    華    民    國    99    年    12    月    31    日
                          書 記 官  莊智凱
附錄論罪法條：
中華民國刑法第276條
（過失致死罪）
因過失致人於死者，處 2 年以下有期徒刑、拘役或 2 千元以下
罰金。
從事業務之人，因業務上之過失犯前項之罪者，處 5 年以下有
期徒刑或拘役，得併科 3 千元以下罰金。

司法院資訊處製作；財團法人民間司法改革基金會備份。
